【裁判字號】    94,上更(二),12
【裁判日期】    950711
【裁判案由】    土地所有權移轉登記
【裁判全文】
臺灣高等法院花蓮分院民事裁定      94年度上更(二)字第12號
上  訴  人  丁○○
訴訟代理人  張政衡律師
被上訴人    乙○○
            甲○○
            丙○○
            戊○○
            己○○
前列五人共同
訴訟代理人  李百律師
上列當事人間請求土地所有權移轉登記事件，上訴人為訴之變更
，本院裁定如下：
    主  文
上訴人變更之訴駁回。
訴訟費用由上訴人負擔。
    理  由
一、按民事訴訟法第 446條第 1項規定，訴之變更除合於同法第
    255條第1項第2款至第6款情形，在第二審非經他造同意，不
    得為之。
二、本件上訴人在原審基於買賣關係請求被上訴人應共同將台東
    市○○段101號雜地面積1289點99公頃土地，持分千分之550
    (下稱系爭土地），所有權移轉登記予伊（原審卷第4頁）。
    經原審判決上訴人敗訴後，提起第二審上訴，於本院審理時
    ，因被上訴人等人於94年11月4日已將系爭土地所有權移轉
    登記於訴外人蔡麗婧，乃主張「被上訴人故意侵害上訴人對
    系爭土地之移轉請求權」，並基於侵權行為損害賠償之法則
    ，變更訴之聲明為：「被告甲○○應給付原告新台幣（下同
    ）92萬8793元，及自民國94年11月14起至清償日止，按週年
    利率百分之五計算之利息。被告乙○○應給付原告92萬8793
    元，及自民國94年11月14日起至清償日止，按週年利率百分
    之五計算之利息。被告己○○應給付原告92萬8793元，及自
    民國94年11月14日起至清償日止，按週年利率百分之五計算
    之利息。被告戊○○應給付原告40萬8669元，及自民國94年
    11月14日起至清償日止，按週年利率百分之五計算之利息。
    被告丙○○應給付原告新台幣30萬9598元，及自民國94年11
    月14日起至清償日止，按週年利率百分之五計算之利息。」
    （見附於本院卷之上訴人95年3月16日民事訴之變更狀及95
    年6月27日民事準備書狀）。查上訴人於原審原主張基於買
    賣關係之所有權移轉登記請求權，於本審則主張基於侵權行
    為之損害賠償請求權，其訴訟標的已經變更，因而並變更訴
    之聲明如前述，且此種變更，與民事訴訟法第255條第1項第
    2款至第6款之情形皆不相合，且被上訴人等人均表示不同意
    上訴人為訴之變更，則揆諸上開規定，自應將上訴人變更之
    訴予以駁回，合先敘明。
三、依民事訴訟法第463條、第249條第1項第6款、第95條、第78
    條裁定如主文。
中    華    民    國    95    年    7    月    11    日
                         審判長法  官  何方興
                               法  官  王紋瑩
                               法  官  蔡勝雄
以上正本係照原本作成。
如不服本裁定，應於收受送達後10日內向本院提出抗告狀，並繳
納抗告費新台幣1000元；其未表明抗告理由者，應於提出抗告後
10日內向本院補提理由書狀（均須按照他造當事人之人數附繕本
）。
                               書記官  陳有信
中    華    民    國    95    年    7    月    11    日


司法院資訊處製作；財團法人民間司法改革基金會備份。
